【裁判字號】    89,易,1459
【裁判日期】    900308
【裁判案由】    違反保護令
【裁判全文】
臺灣新竹地方法院刑事判決                      八十九年度易字第一四五九號
    公  訴  人  臺灣新竹地方法院檢察署檢察官
    被      告  丁○○
右列被告因違反保護令案件，經檢察官提起公訴（八十九年度偵字第六二五二號），
本院判決如左：
    主  文
丁○○違反法院依家庭暴力防治法第十五條所為禁止實施家庭暴力行為之裁定，處拘
役肆拾日，如易科罰金，以參佰元折算壹日。緩刑貳年，緩刑期內付保護管束。
    事  實
一、丁○○分別為甲○○之夫，及丙○○、乙○○、溫日明等人之父，彼此間均屬家
    庭暴力防治法第三條第一款所定之家庭成員。因丁○○有對家庭成員甲○○、丙○○、乙○○及溫日明等人實施家庭暴力之事實，而經新竹縣警察局新埔分局聲
    請本院核發民事暫時保護令，旋經本院於八十九年十月五日以八十九年度暫家護
    字第二二一號准予核發（一）丁○○不得對甲○○、溫日明、乙○○及丙○○實
    施身體或精神上不法侵害之行為。（二）丁○○不得直接或間接對於陳麗琴為騷
    擾、通話、通信之聯絡行為等事項之民事暫時保護令。丁○○於八十九年十月二
    十六日經新竹縣警察局新埔分局南華派出所警員告知上開民事暫時保護令之內容
    後，詎其於同年十一月七日晚上六時三十分許（起訴書誤載為同年十月七日晚上
    七時三十分許），在飲酒後打電話至新竹縣關西鎮仁安里一鄰十四之一號甲○○
    等母子四人之租屋處，適甲○○外出，由其子丙○○接聽後，丁○○即以言語責
    罵丙○○，並揚言要拿刀子殺家人等語，致丙○○心生畏懼，不敢掛電話，而於
    通話達一小時之久後，始由丙○○之妹乙○○將上開電話掛斷；丁○○旋即於同
    日晚上七時三十五分許，至上開處所，要求溫日明、乙○○及丙○○等人開門遭
    拒後，竟持石頭將大門玻璃打破而開門進入屋內，對丙○○、乙○○及溫日明等
    人大聲咆哮，致使丙○○、乙○○及溫日明等人心生畏懼，而對其等實施精神上
    之不法侵害行為，違反上開民事暫時保護令所為禁止實施家庭暴力行為。嗣因乙○○即時報警，由隨後趕至之警員當場逮捕丁○○。
二、案經甲○○、乙○○訴由新竹縣警察局新埔分局報告臺灣新竹地方法院檢察署檢
    察官偵查起訴。
    理  由
一、訊據被告丁○○固承認於右揭時、地打電話給丙○○，並至上址持石頭打破大門
    玻璃進入上開處所之事實不諱，惟辯稱：伊沒有罵小孩，大門玻璃會破係因伊當
    時一直敲門，所以不小心把玻璃打破云云。然查，右揭事實，業據告訴人即被告
    之妻甲○○、被告之女乙○○及被害人即被告之子丙○○等人分別於警訊、偵查
    及本院審理時指訴綦詳，且互核三人所述大致相符，參以，其等分別為被告之妻
    或子女，當無設詞誣陷之理，是以，被告所辯顯係圖卸之詞，不足採信，此外，
    復有本院八十九年度暫家護字第二二一號暫時保護令一紙、新竹縣警察局新埔分
    局保護令執行紀錄表一件、照片二幀等附卷可稽，從而，本件事證已臻明確，被
    告犯行堪予認定。
二、查被告丁○○違反法院依家庭暴力防治法第十五條核發民事暫時保護令所為之禁
    止對於被害人實施家庭暴力行為之裁定，核其所為係犯家庭暴力防治法第五十條
    第一款之違反保護令罪（公訴人誤引同條第二款）。又被告行為後，刑法第四十
    一條之規定，業經於九十年一月四日修正，並於同年月十日公布施行，於同年月
    十二日生效，而修正後之刑法第四十一條第一項之規定「犯最重本刑為五年以下
    有期徒刑以下之刑之罪，而受六個月以下有期徒刑之宣告，因身體、教育、職業
    、家庭之關係或其他正當事由，執行顯有困難者，得以一元以上三元（業據罰金
    罰鍰提高標準條例第二條前段規定，就其原定數額提高為一百倍折算一日）以下
    折算一日，易科罰金，但確因不執行所宣告之刑，難收矯正之效，或難以維持法
    秩序者，不在此限」，對於被告並無不利，依刑法第二條第一項前段之規定，適
    用裁判時之新法。爰審酌被告漠視法院所為禁止實施家庭暴力之裁定，惟念其犯
    罪手段、情節及對被害人所生之危害尚非重大及犯罪後態度等一切情狀，酌予量
    處如主文所示之刑，並諭知易科罰金之折算標準。末查，被告未曾受有期徒刑以
    上刑之宣告，有臺灣新竹地方法院檢察署刑案資料查註紀錄表及臺灣高等法院被
    告全國前案紀錄表在卷可稽，經此偵審程序及科刑教訓，應知警惕，信無再犯之
    虞，本院因認其所受宣告之刑，以暫不執行為適當，併予宣告緩刑二年。又被告
    係違反保護令罪而受緩刑之宣告，爰併依家庭暴力防治法第三十條第一項之規定
    ，諭知在緩刑期內付保護管束，以啟自新。
據上論斷，應依刑事訴訟法第二百九十九條第一項前段，家庭暴力防治法第五十條第
一款，第三十條第一項，刑法第十一條前段、第二條第一項前段、第四十一條、第七
十四條第一款，罰金罰鍰提高標準條例第二條，判決如主文。
本案經檢察官章京文到庭執行職務。
中      華      民      國      九十    年      三      月      八      日
                                 臺灣新竹地方法院刑事第二庭
                                     法  官  謝  永  昌
右正本證明與原本無異。
如不服本判決，應於判決送達後十日內向本院提出上訴狀( 應附繕本 )，上訴於
臺灣高等法院。
                                     書記官  陳  凰  榆
中      華      民      國      九十    年      三      月      八      日
附錄本判決論罪之法條：
家庭暴力防治法第五十條第一款：
違反法院第十三條、第十五條所為之下列裁定者，為本法所稱之違反保護令罪，處三
年以下有期徒刑、拘役或科或併科新台幣十萬元以下罰金：
一、禁止實施家庭暴力行為。


司法院資訊處製作；財團法人民間司法改革基金會備份。
